臺灣板橋地方法院刑事判決            100年度交訴字第195號
公  訴  人  臺灣板橋地方法院檢察署檢察官
被      告  逢譽傑
上列被告因公共危險等案件，經檢察官提起公訴（100 年度偵字
第11183 號），因被告於本院準備程序中就被訴事實為有罪之陳
述，經合議庭評議後，裁定由受命法官獨任進行簡式審判程式，
判決如下：
    主  文
逢譽傑因過失傷害人，處拘役參拾日，如易科罰金，以新臺幣壹
仟元折算壹日。又駕駛動力交通工具肇事，致人受傷而逃逸，處
有期徒刑陸月，如易科罰金，以新臺幣壹仟元折算壹日。緩刑貳
年，緩刑期間付保護管束，並應向檢察官指定之政府機關、政府
機構、行政法人、社區或其他符合公益目的之機構或團體提供捌
拾小時之義務勞務。
    事  實
一、逢譽傑於民國100 年2 月10日早上6 時30分許，騎乘車牌號
    碼218 —BEN 號重型機車，沿新北市○○區○○路1 段往臺
    北市方向行駛，行經前開路段238 號前，超越同向由林學政
    騎乘之車牌號碼CWF —201 號重型機車時，本應注意應保持
    安全間隔，隨時採取必要之安全措施，以防免危險事故發生
    ，而依當時之天候晴、日間自然光線、柏油路面乾燥、無缺
    陷、無障礙物、視距良好等客觀上並無不能注意之情事，竟
    疏未注意及此，因而擦撞林學政所騎乘之上開重型機車，致
    林學政人、車倒地，而林學政受有左前臂、左大腿及左踝多
    處創傷之傷害。詎逢譽傑明知汽車駕駛人駕駛汽車肇事致人
    受傷或死亡，應即採取救護或其他必要之措施，不得駛離，
    且當時林學政因擦撞倒地而受有前開傷害，竟僅下車查看，
    而未採取救護或其他必要措施，置林學政之傷勢於不理，旋
    基於肇事逃逸之犯意，未留在現場報警處理或救護傷患，即
    行騎乘機車逃離現場。嗣經林學政報警處理且由警員調閱路
    口監視器畫面，而循線查悉上情。
二、案經林學政訴由新北市政府警察局海山分局移送臺灣板橋地
    方法院檢察署檢察官偵查起訴。
    理    由
一、按除被告所犯為死刑、無期徒刑、最輕本刑為3 年以上有期
    徒刑之罪或高等法院管轄第一審案件者外，於第一次審判期
    日前之準備程序進行中，被告先就被訴事實為有罪之陳述時
    ，審判長得告知被告簡式審判程序之旨，並聽取當事人、代
    理人、辯護人及輔佐人之意見後，裁定進行簡式審判程序，
    刑事訴訟法第273 條之1 第1 項定有明文。經核本件被告逢
    譽傑所犯係死刑、無期徒刑、最輕本刑為3 年以上有期徒刑
    以外之罪，其於準備程序中就被訴事實為有罪之陳述，經法
    官告知簡式審判程序之旨，並聽取公訴人、被告之意見後，
    本院爰依首揭規定，合議裁定由受命法官獨任進行簡式審判
    程序，合先敘明。
二、上開犯罪事實，業據被告逢譽傑於本院準備程序及審理中坦
    認不諱，並有證人即告訴人林學政於警詢及偵查中證述明確
    （見偵查卷宗第8 至10、33至34頁），復有新北市政府警察
    局海山分局交通隊道路交通事故調查報告表、道路交通事故
    現場圖、道路交通事故調查報告表(一)、(二)、照片15幀、西園
    醫院診斷證明書1 紙及新北市政府車輛行車事故鑑定委員會
    函1 件在卷可稽（見偵查卷宗第13至16、19至25、35至37、
    41至42頁），足認被告前揭任意性自白與事實相符，應堪採
    信。綜上所述，本件事證明確，被告犯行洵堪認定，應予依
    法論罪科刑。
二、核被告逢譽傑所為，係犯刑法第284 條第1 項前段之過失傷
    害罪及同法第185 條之4 之肇事致人受傷而逃逸罪。其所犯
    過失傷害罪及肇事逃逸罪間，犯意各別，行為互殊，應予分
    論併罰。爰審酌被告之素行、生活狀況、犯罪之情節、過失
    程度、告訴人林學政所受之損害，且於騎乘機車肇事後，完
    全未對告訴人採取救護或其他必要之措施，亦未留下聯絡方
    式及資料，反而騎車逃逸，增加傷者傷勢擴大之風險，惟姑
    念告訴人所受傷勢尚屬輕微，而被告於犯罪後已坦承犯行，
    深具悔意，欲與告訴人談和解賠償損失，惟告訴人所提出賠
    償金額高達千萬，致被告迄今未能與告訴人達成民事和解等
    一切情狀，分別量處如主文所示之刑，並諭知易科罰金之折
    算標準，以資儆懲。末查，被告前未曾因故意犯罪受有期徒
    刑以上刑之宣告，此有臺灣高等法院被告前案紀錄表1 件在
    卷足憑，其於肇事後因一時失慮而擅離車禍現場，致罹刑典
    ，事後已坦承犯行，深具悔意，信其經此刑之宣告後，應知
    警惕而無再犯之虞，本院因認暫不執行其刑為當，爰依刑法
    第74條第1 項第1 款規定併予宣告緩刑2 年，用啟自新。又
    本院斟酌被告之犯罪情節，俾使其得以從中記取教訓，爰併
    依刑法第74條第2 項第5 款之規定，命其應向檢察官指定之
    政府機關、政府機構、行政法人、社區或其他符合公益目的
    之機構或團體提供80小時之義務勞務，並依刑法第93條第1
    項第2 款規定付保護管束。
據上論斷，應依刑事訴訟法第273 條之1 第1 項、第299 條第1
項前段，刑法第185 條之4 、第284 條第1 項、第74條第1 項第
1 款、第2 項第5 款、第93條第1 項第2 款，判決如主文。
本案經檢察官郭峻豪到庭執行職務。
中    華    民    國   100    年    9     月    13    日
                  刑事第二庭    法  官  連雅婷
以上正本證明與原本無異
如不服本判決應於送達後10日內向本院提出上訴狀
                                書記官  郭晉良
中    華    民    國   100    年    9     月    13    日
附錄本案論罪科刑法條全文：
中華民國刑法第185條之4（肇事遺棄罪）
駕駛動力交通工具肇事，致人死傷而逃逸者，處6 月以上5 年以
下有期徒刑。
中華民國刑法第284條第1項（過失傷害罪）
因過失傷害人者，處6 月以下有期徒刑、拘役或5 百元以下罰金
，致重傷者，處1 年以下有期徒刑、拘役或5 百元以下罰金。